臺灣桃園地方法院刑事判決　　　　　　　　　　　　九十三年度訴字第一一六０號
　　公　訴　人　臺灣桃園地方法院檢察署檢察官
　　被　　　告　甲○○　男　三.
右列被告因違反毒品危害防制條例案件，經檢察官提起公訴（九十三年度毒偵字第二
三三七號），經本院裁定依簡式審判程序，判決如左︰
    主  文
甲○○連續施用第一級毒品，累犯，處有期徒刑柒月。
    事  實
一、甲○○於民國八十八年七月十三日因妨害自由案件經台灣雲林地方法院判處有期
    徒刑四月，八十八年十二月十六日確定，並於八十九年七月七日執行完畢。
二、甲○○於九十二年十二月二十五日因施用毒品案件經台灣台南地方法院以九十二
    年度毒聲字第二二八五號裁定送觀察、勒戒，於九十二年十二月二十六日入台灣
    台南看守所附設觀察、勒戒所觀察勒戒，因無繼續施用毒品傾向，於九十三年一
    月十六日出觀察勒戒所，並於九十三年一月十六日經台灣台南地方法院檢察署檢
    察官以九十二年度毒偵字第二二二八號不起訴處分確定。甲○○於前述觀察勒戒
    執行完畢經釋放後五年內，又基於施用第一級毒品海洛因之概括犯意，自九十三
    年三月一日起至九十三年三月三日止，連續多次，在台南縣白河鎮大林里檨子林
    三六號住處，將第一級毒品海洛因摻入香菸內吸用方式，施用第一級毒品海洛因
    ，嗣於九十三年三月四日甲○○另涉犯違反毒品危害防制條例案件而羈押解送入
    台灣桃園看守所經採取尿液送驗結果呈嗎啡陽性反應，因而查獲甲○○又再施用
    第一級毒品海洛因。
三、案經台灣桃園看守所函請台灣桃園地方法院檢察署檢察官偵查起訴。
    理  由
一、按刑事訴訟法業已修正而於九十二年二月六日經總統公布，同年九月一日起施行
    。修正後刑事訴訟法增訂第二百七十三條之一第一項規定除被告所犯為死刑、無
    期徒刑、最輕本刑為三年以上有期徒刑之罪、或高等法院管轄第一審案件者外，
    於審判期日前之程序進行中，被告先就被訴事實為有罪之陳述時，審判長得告知
    被告簡式審判程序之旨，並聽取當事人、代理人、辯護人及輔佐人之意見後，裁
    定進行簡式審判程序。經查，本件被告甲○○被訴違反毒品危害防制條例一案，
    非前開不得進行簡式審判程序之案件，經被告於本院審理時就被訴事實為有罪之
    陳述，且經本院告知被告簡式審判程序之旨，聽取被告之意見後，爰依右開刑事
    訴訟法第二百七十三條之一第一項之規定裁定改依簡式審判程序審判之，合先敘
    明。
二、右開事實，業據被告甲○○於本院審理時供認不諱，且被告於九十三年三月四日
    解送至台灣桃園看守所採集尿液經送鑑驗結果，呈嗎啡陽性反應一節，有尿液檢
    體編號姓名對照表及台灣檢驗科技股份有限公司濫用藥物尿液檢驗報告各一紙在
    卷可稽，足認被告自白施用第一級毒品海洛因犯行供承屬實；被告於九十二年十
    二月二十五日因施用毒品案件經台灣台南地方法院以九十二年度毒聲字第二二八
    五號裁定送觀察、勒戒，於九十二年十二月二十六日入台灣台南看守所附設觀察
    、勒戒所觀察勒戒，因無繼續施用毒品傾向，於九十三年一月十六日出觀察勒戒
    所，並經台灣台南地方法院檢察署檢察官於九十三年一月十六日以九十二年度毒
    偵字第二二二八號不起訴處分確定之情，有台灣台南地方法院檢察署檢察官九十
    二年度毒偵字第二二二八號不起訴處分書、法務部全國檢察官線上查詢刑案人犯
    在監所最新資料報表、台灣桃園地方法院檢察署刑案資料查註記錄表、台灣高等
    法院被告全國前案紀錄表在卷可稽，被告於觀察勒戒執行完畢經釋放後五年內再
    犯毒品危害防制條例第十條第一項之罪甚明。事證明確，被告犯行洵堪認定，應
    依法論科。
三、核被告所為係犯毒品危害防制條例第十條第一項之施用第一級毒品罪。被告施用
    第一級毒品前之持有第一級毒品行為，其持有之低度行為應被施用之高度行為所
    吸收，故不再論其持有第一級毒品罪。被告多次施用第一毒品海洛因之犯行，時
    間緊接，方法相同，係觸犯構成要件相同之罪名，顯係基於概括犯意為之，應依
    刑法第五十六條連續犯規定分別論以一施用第一級毒品罪，並加重其刑。起訴書
    雖係就被告於前開不起訴處分後某日起，至九十三年三月二日止，連續在其台南
    縣白河鎮大林里檨子林三六號住處施用第一級毒品犯行予以起訴，而未敘及如事
    實欄所示之其餘施用毒品海洛因犯行，惟未起訴部分與前開已起訴部分之事實間
    ，有連續犯裁判上一罪之關係，本院自得併為審酌，而被告亦供承係自九十三年
    三月一日起開始施用第一級毒品海洛因，此已經公訴人當庭陳述補充。被告於八
    十八年七月十三日因妨害自由案件經台灣雲林地方法院判處有期徒刑四月，八十
    八年十二月十六日確定，並於八十九年七月七日執行完畢，有臺灣桃園地方法院
    檢察署刑案資料查註紀錄表、台灣高等法院被告全國前案紀錄表在卷可稽，其於
    刑之執行完畢後，五年內再犯本件有期徒刑以上刑之罪，為累犯，應依刑法第四
    十七條規定加重其刑，並遞加之。爰審酌被告經觀察、勒戒後仍再犯罪，顯見戒
    毒意志不堅，及其犯罪戕害自身，尚無害及他人，且犯罪後坦承犯行，並深表悔
    悟，態度良好等一切情狀，酌情量處如主文所示之刑。
據上論斷，應依刑事訴訟法第二百七十三條之一第一項、第二百九十九條第一項前段
，毒品危害防制條例第十條第一項，刑法第十一條前段、第五十六條、第四十七條，
判決如主文。
本案經檢察官魏雯祈到庭執行職務。
中　　　華　　　民　　　國　　九十三　　年　　　八　　　月　　二十六　　日
                                台灣桃園地方法院刑事第一庭
                                          法  官  林婷立
右正本證明與原本無異。
如不服本判決，應於判決送達後十日內向本院提出上訴狀。
                                          書記官  楊鳳滿
中　　　華　　　民　　　國　　九十三　　年　　　九　　　月　　　一　　　日
附錄本案論罪科刑法條全文：
毒品危害防制條例第十條第一項：
施用第一級毒品者，處六月以上五年以下有期徒刑。
施用第二級毒品者，處三年以下有期徒刑。
